【裁判字號】    98,交聲,1650
【裁判日期】    980903
【裁判案由】    違反道路交通管理處罰條例聲明異議
【裁判全文】
臺灣臺北地方法院交通事件裁定        98年度交聲字第1650號
原處分機關  臺北市交通事件裁決所
異  議  人
即受處分人  甲○○
上列異議人即受處分人因違反道路交通管理處罰條例案件，對於
臺北市交通事件裁決所於民國98年4月17日所為之處分（原處分
案號：北市裁罰字第裁22－AN0000000號）聲明異議，本院裁定
如下：
    主  文
異議駁回。
    理  由
一、原處分意旨略以：異議人即受處分人甲○○所有之車牌號碼
    8D—7690號自用小客車，於民國98年2月13日夜間9時29分許
    ，在臺北市○○○路○段188巷劃有紅線路段處所停車，為員
    填單逕行舉發，嗣受處分人於應到案日期前提出申訴，原處
    分機關函請原舉發機關調查結果，仍認受處分人有前揭違規
    行為，原處分機關遂於98年4月17日依道路交通管理處罰條
    例第56條第1項第1款、違反道路交通管理事件統一裁罰基準
    表等規定，裁處受處分人新臺幣900元之罰鍰。
二、訊據受處分人矢口否認有違規停車之情，辯稱：該處是於98
    年2月23日才進行禁停標線施作工程，伊停車時該處尚未設
    置紅線云云。
三、按「禁止臨時停車線，用以指示禁止臨時停車路段，以劃設
    於道路緣石正面或頂面為原則，無緣石之道路得標繪於路面
    上，距路面邊緣以三十公分為度。本標線為紅色實線，線寬
    除設於緣石，正面者以緣石高度為準外，其餘皆為十公分」
    ，道路交通標誌標線號誌設置規則第169 條第1 項、第2項
    規定甚明。再按汽車臨時停車時，於設有禁止臨時停車標誌
    、標線處所不得臨時停車；汽車停車時，於禁止臨時停車處
    所不得停車，道路交通安全規則第111 條第1 項第3 款、第
    112 條第1 項第1 款分別定有明文。又汽車駕駛人在禁止臨
    時停車處所停車者，處新臺幣600元以上1,200元以下罰鍰，
    道路交通管理處罰條例第56條第1項第1款亦有明定。經查：
    (一)受處分人所有前揭自用小客車，確於上開時、地在劃有紅
      線路段處所違規停車，而為警填單舉發等情，業據證人即
      舉發員警陳政宏於本院調查時證述明確，並有舉發違反道
      路交通管理事件通知單及採證照片附卷可稽。
    (二)受處分人雖辯稱在該地停車時紅線尚未繪製完成云云。惟
      查，本件舉發地點經規劃為消防通道，於98年2月10日劃
      設禁停紅線，因現場停放車輛致劃設不完整，於98年2 月
      24日再予以補劃完整，此有臺北市交通管制工程處98年4
      月7日北市交工程字第09831322000號函可按。可見在受處
      分人停放車輛前，該處路段即已規劃為禁止停車路段而有
      標繪標線，只不過有部分路段未繪製完成，才在其後補繪
      完整，是在受處分人行為時，自可明確知悉該路段為禁止
      停車處所，此觀證人於本院審理時所述：舉發當時路邊有
      劃紅色實線，伊到現場時看到的是整條路都劃有紅色實線
      等語，而卷附證人庭提之舉發照片，亦清晰可見該處道路
      邊緣確實劃有紅色實線等情，更足以證明。故受處分人以
      前詞置辯，難以憑採。
四、綜上所述，受處分人確有在禁止臨時停車處所停車之違規行
    為。是原處分機關依前開道路交通管理處罰條例及違反道路
    交通管理事件統一裁罰基準表等規定，裁處受處分人罰鍰新
    臺幣900元，尚無違誤。受處分人猶執前詞指摘原處分不當
    ，為無理由，自應將其異議駁回。
據上論斷，應依道路交通案件處理辦法第19條，裁定如主文
中    華    民    國    98    年    9     月    3     日
                              交通法庭法  官  許泰誠
以上正本證明與原本無異
如不服本裁定應於送達後5日內向本院提出抗告狀
                                書記官  高菁菁
中    華    民    國    98    年    9     月    3     日


司法院資訊處製作；財團法人民間司法改革基金會備份。
